# 拟上市公司引进战略投资者发生的审计费用，是否可以从本次溢价中扣除？

提问人：hunaipeng 时间：2010-07-31 11:13:58
另外，公司上市过程可能持续三、五年，甚至更长，那么从什么时候开始发生的审计费用、评估等费用可以暂挂在其他应收款，待发行成功后从溢价扣除呢？

回答人：chenyiwei
回复 楼主 hunaipeng 的帖子基本原则是：只有直接与发行权益性证券募集资金相关，如果不进行该次募集就不会发生的增量性质的费用，才可能符合直接从发行溢价中扣除的条件。 如果是应该战略投资者要求而专门聘请审计机构实施审计，所出具的报告仅供该战略投资者用于本次投资相关用途的（应当在审计业务约定书和审计报告中明确注明），可以从引入战略投资者带来的溢价中扣减。
可从IPO时的公开发行溢价中扣减的发行费用，并不是从某一时间段为标志计算的。一般应符合以下条件： 1 、在这些费用发生时，IPO进程已经实质性启动； 2 、从当前状况看，认为IPO很可能成功，募集到足够多的资金； 3 、这些费用属于与IPO中新发行的股份直接相关的新增外部费用，即根据法律、行政法规和中国证监会的有关规定，为了制作和报送招股说明书和其他发行申请文件，满足法定的信息披露和审核要求而发生的中介机构专业服务费和法定信息披露费用，以及在发行阶段发生的与新发行股份直接相关的费用。 具体而言： 1 ．可以直接从股票发行溢价所形成的资本公积中扣减的发行费用包括：（ 1 ）在制作和报送招股说明书和其他发行申请文件的阶段发生的中介机构专业服务费，包括保荐费、申报会计师费、律师费、评估费等；（ 2 ）发行申请获得中国证监会核准后，在发行阶段发生的与新发行股份直接相关的费用，包括招股说明书印刷费、承销费、上网发行费、IPO募集资金的验资费、新发行股份在证券登记结算机构的初始登记费等。 不属于根据法律、行政法规和中国证监会相关规定必须发生的法定性质的费用，以及与新发行股份募集资金无直接关联的费用支出，例如广告费、路演及财经公关费、上市酒会费等其他费用，应当于发生时直接计入当期损益，不能从发行溢价中扣减。发行完成后向证券交易所申请上市时发生的各项支出与本次IPO中新募集的资金已无直接关联，也应当计入当期损益，不能从发行溢价中扣减。 2 ．企业在为IPO之目的而设立股份有限公司，或者自有限责任公司整体变更为股份有限公司的过程中发生的支出，包括律师费、评估费、审计费、验资费等中介机构专业服务费，凡是从专业服务合同（业务约定书）
条款中可单独辨认并仅与股份有限公司的设立或变更相关的（例如在业务约定书中单独约定变更基准日审计费、评估费的金额），应当于发生时直接计入当期损益。 3 ．在IPO申请尚未获得证监会核准前已发生的、根据上述规定可于IPO发行时从股票发行溢价所形成的资本公积中扣减的发行费用，可以视IPO进程的进展情况，暂在“其他流动资产”或者“其他非流动资产”项目中挂账，但项目组应当关注该等资产是否发生减值情况。如果根据市场宏观形势、发行人自身业绩状况、监管机构的调控政策等因素综合分析后，认为在可预见的未来很可能无法实现IPO，或者公司已经放弃或推迟IPO计划，或者IPO申请未能获得发审委通过或已被中国证监会作出不予核准决定的，应当将挂账的发行费用立即转入当期损益处理。 4 ．在IPO的申请和审核过程中，经常发生需要补审、补报材料的情况，而在补审和补报材料后，原先报送的较早年度的材料和数据可能不再出现在最终对外公告的招股说明书和备查文件中。如果发生此类情况的，应当将原先为了制作现已不纳入申报期的较早年度的申报材料和披露信息而发生的中介机构专业服务费转入损益处理。

回答人：chenyiwei
回复 报纸 zwenz 的帖子这主要应该还是判断费用的“可单独辨认性”的问题。此处涉及转销到费用中的“原先为了制作现已不纳入申报期的较早年度的申报材料和披露信息而发生的中介机构专业服务费”，应当是根据原先的专业服务合同（或业务约定书，下同）的条款可单独辨认和计价的部分。如果需要人为分拆，但缺乏客观的分拆基础的，不要做主管的分拆。 单独出具各年度法定审计报告的费用，确实应该一开始就不属于发行费用，不存在先资本化再转销到费用的问题。 谢谢补充。

回答人：chenyiwei
回复 7 楼 wang9090 的帖子是根据准则规定和目前IPO的实际情况自己总结的内容。